【裁判字號】    90,毒抗,79
【裁判日期】    900410
【裁判案由】    撤銷停止戒治
【裁判全文】
臺灣高等法院高雄分院刑事判決          九十年度毒抗字第七九號
    抗  告  人
    即  被  告  甲○○
右列抗告人因違反毒品危害防治條例案件，不服臺灣屏東地方法院中華民國九十年三
月七日裁定(九十年度毒聲字第三九六號)，提起抗告，本院裁定如左：
      主      文
抗告駁回。
      理      由
一、本件原審裁定以抗告人即被告甲○○因違反毒品危害防治條例案件，經以八十九
    年度毒聲字第二九一五號裁定停止戒治，所餘期間並宣付保護管束，惟受處分人
    竟於保護管束期間復施用第一、二級毒品之行為，其違反保護管束應遵守事項情
    節重大，爰依毒品危害防治條例第二十二條第二項之規定，裁定撤銷停止戒治，
    並令入戒治處所施以強制戒治。
二、抗告意旨略以：抗告人甲○○前因吸食安非他命，被移送勒戒，嗣經停止戒治，
    所餘期間並宜付保護管束，惟抗告人停止戒治回家後，即痛改前非，完全除去惡
    習，並另遵期接受假日輔導，嗣抗告人於最近一次輔導前夕及當日凌晨，因感冒
    而飲用中藥製感冒藥水，輔導員對抗告人施予驗尿，驗出尿液有第一、二級毒品
    反應，然是否係因服食中藥感冒藥水所致，實有再予查驗之必要，次按假日輔導
    時，輔導員均會對受輔導人取尿送驗，為受輔導人所明知，茍抗告人於受輔導前
    吸食安非他命，勢必請假而未敢前去接受輔導，且輔導日期，抗告人早已預知，
    焉敢於輔導日期前一、二日吸食安非他命？原審法院徒據尿液檢驗結果，遽認抗
    告人有施用第一、二級毒品之行為，裁定撤銷停止戒治，抗告人實難甘服，故狀
    請將原裁定撤銷，更為適當之裁定云云。
三、經查：抗告人甲○○於九十年二月二日十一時十分得其同意採尿，並由臺灣屏東
    地方法院檢察署送請委託機關臺灣檢驗科技股份有限公司進行檢驗，經依 EIA酵
    素免疫分析法及 GC/MS氣相層析＼質譜儀法之初步檢驗及確認檢驗檢測均呈現甲
    基安非他命陽性反應及嗎啡陽性反應之事實（詳見偵查卷第四、五頁）；而以此
    雙重檢驗方法作藥物及其代謝產物之定性及定量分析，當無偽陽性反應，其檢驗
    結果自屬可採，此有臺灣屏東地方法院檢察署委託臺灣檢驗科技股份有限公司檢
    驗並出具之尿液檢驗報告書附卷可稽。是以，原審根據尿液檢驗報告書依檢察官
   聲請並依毒品危害防治條例第二十二條第二項，據以裁定將被告甲○○撤銷停止
    戒治，令入戒治處所，施以強制戒治，於法有據，核無不合。抗告人徒為上開辯
    解，指摘原審所為裁定不當，但並未提出其因感冒而服用之中藥製感冒藥水以供
    化驗證明，又經本院傳喚，無正當理由拒不到庭陳述，其所辯不足採信，抗告為
    無理由，應予駁回。
四、據上論結，應依刑事訴訟法第四百十二條，裁定如主文。
中    華    民    國      九十      年       四       月     十     日
                              臺灣高等法院高雄分院刑事第四庭
                                  審判長法官  張明松
                                        法官  江泰章
                                        法官  陳吉雄
右正本證明與原本無異。
不得再抗告。
                                      書記官  沈有進
中    華    民    國      九十      年       四       月     十二   日
                                                                  Ｊ


司法院資訊處製作；財團法人民間司法改革基金會備份。
